臺灣臺中地方法院刑事判決
                                     109年度易字第2920號
公  訴  人  臺灣臺中地方檢察署檢察官
被      告  劉邦助


                    （另案於法務部○○○○○○○○○○○執行中）
上列被告因竊盜案件，經檢察官提起公訴（109年度偵字第25974
號），本院判決如下：
    主    文
劉邦助犯竊盜罪，累犯，處有期徒刑肆月，如易科罰金，以新臺
幣壹仟元折算壹日。未扣案之犯罪所得釣蝦桿貳支均沒收，於全
部或一部不能沒收或不宜執行沒收時，追徵其價額。
    犯罪事實
一、劉邦助基於意圖為自己不法所有之竊盜犯意，於民國109年7
    月19日晚間10時24分許，騎乘懸掛變造車牌號碼為000-000
    號之普通重型機車（原車牌號碼為000-000號，登記車主為
    其母劉陳宥，劉邦助此部分所涉行使變造特種文書罪嫌業經
    臺灣臺中地方檢察署檢察官另案以109年度偵字第26878、27
    120、27927號提起公訴），至位於臺中市○○○○路000號之巨
    力娃娃屋店外，停車後隨即步入該店內，再以自備鑰匙開啟
    呂澧祐所設置管理之娃娃機機台玻璃門，徒手竊取機台內之
    釣蝦桿2支（價值新臺幣3980元），得手後騎乘上開機車離
    去。嗣呂澧祐發現機台內物品遭竊，經調閱監視器影像後報
    警處理，始循線查獲上情。
二、案經呂澧祐訴由臺中市政府警察局大雅分局報告臺灣臺中地
    方檢察署檢察官偵查起訴。
    理    由
一、證據能力之說明：
  ㈠本判決所引用被告以外之人於審判外之言詞或書面陳述，均
    經本院於審理時當庭直接提示而為合法調查，檢察官及被告
    劉邦助均同意作為證據（見本院卷第57頁），本院審酌前開
    證據作成或取得狀況，均無非法或不當取證之情事，亦無顯
    不可信情況，故認為適當而均得作為證據，依刑事訴訟法第
    159條之5規定，均具有證據能力。
  ㈡本判決以下所引用之非供述證據，均與本案事實具有自然關
    聯性，且核屬書證、物證性質，又查無事證足認有違背法定
    程式或經偽造、變造所取得等證據排除之情事，復經本院依
    刑事訴訟法第164條、第165條踐行物證、書證之調查程序，
    亦堪認均有證據能力。
二、認定犯罪事實之理由及證據：
    訊據被告於審判中固為認罪答辯，然辯稱：我不記得我有在
    109年7月19日晚上騎機車到臺中市○○○○路000號之巨力娃娃
    屋店，也沒有印象有在該處竊取釣蝦桿2支，是我將車牌號
    碼改成888-JRB號，用黑色膠帶去黏的，但為何要改車牌我
    不記得了，我是因為吃俗稱FM2的安眠藥，我騎車當下完全
    沒有意識云云（見本院卷第55、217頁）。經查：
　㈠告訴人為臺中市○○○○路000號巨力娃娃屋之機台主，其放置於
    上開店內之娃娃機台，於109年7月19日晚間10時24分許，遭
    人以自備鑰匙開啟機台玻璃門，並徒手竊取機台內之釣蝦桿
    2支等情，業據證人即告訴人呂澧祐於警詢時證述明確（見
    偵卷第47-49頁），且經本院偕同檢察官及被告當庭勘驗上
    開店內監視器畫面無訛，有本院勘驗筆錄可佐（見本院卷第
    284-285頁），堪以認定。
　㈡被告為本案竊盜犯行之行為人：
　　1.被告係於109年7月19日晚間10時24分許，騎乘懸掛變造車
      牌號碼為000-000號之普通重型機車，至臺中市○○○○路000
      號之巨力娃娃屋店外，停車後隨即步入該店內，再以自備
      鑰匙開啟告訴人所設置管理之娃娃機機台玻璃門，徒手竊
      取機台內之釣蝦桿2支等情，業據被告於審判中陳稱：店
      外監視器畫面中甲男是我，我看身形是我沒錯；雖然我看
      了店內監視器畫面還是沒有印象，但畫面中從夾娃娃機內
      拿取物品之乙男是我，因為我有這個顏色的外套，但是我
      平常很少穿；偵卷第51頁上方路口監視器畫面翻拍照片中
      騎乘車牌號碼「888-JRB」號機車之人是我，我對變造車
      牌部分沒有印象，但照片中機車的外型，就是我平常騎乘
      的機車等語明確（見本院卷第285頁），而店內監視器畫
      面中之乙男有徒手竊取夾娃娃機台內商品之行為，亦據本
      院偕同檢察官及被告當庭勘驗監視器畫面無訛，業如前述
      ，自堪認上揭竊盜犯行係由被告所為。
　　2.雖然店內監視器畫面顯示乙男係穿著淺色外套、深色長褲
      ，與路口監視器畫面中騎乘車牌號碼「888-JRB」號機車
      之人係穿著淺色外套、淺色長褲不同（見本院卷第307頁
      照片，偵卷第51頁編號1照片）。惟查，證人即承辦員警
      張登宏於審判中具結證稱：本案係接獲報案後由我承辦，
      我有到現場去跟報案人確認案發經過，剛才勘驗的影像是
      報案人提供的，2段影像都是娃娃機店的影像，然後再循
      線調閱路口監視器追查到車號，因為他車牌號碼是經過變
      造的，所以調閱車籍資料確認車輛外型、顏色後，才透過
      車主即被告母親聯絡到被告；被告騎機車的那張照片是路
      口監視器的照片，因為是晚上，監視器拍攝會有色差，夾
      娃娃機店內比較明亮，而且這張照片拍攝的監視器是新建
      置的，可能是因為紅外線還是其他，晚上記錄的話，它顏
      色會產生色差，但我們當時檢視被告身形跟他外套，比對
      起來的樣子是沒有問題的，所以才會傳訊被告到派出所；
      至於為何機車的座墊就沒有產生色差，這個我無法解釋，
      因為有時候是材質的問題等語明確（見本院卷第287-288
      、290頁）。而對照偵卷第51頁上方路口監視器畫面翻拍
      照片、偵卷第55頁下方車牌號碼000-000號機車外觀照片
      ，可知這2張照片中之機車不論外型、車殼花紋、後座把
      手及剎車燈位置均相同，堪認這2張照片中之機車是同一
      台，其中機車車身車殼以白色為主、紅色為輔，且有圓形
      裝飾花紋，紅、白色中間以黑線作為區隔（見偵卷第55頁
      下方照片），然在路口監視器畫面中，原本紅色車殼的部
      分卻仍顯示為白色（見偵卷第51頁上方照片），堪認證人
      張登宏所述監視器畫面是否產生色差，除涉及現場光線明
      亮程度及監視器機種新舊外，尚與被拍攝物體之材質有關
      ，應屬可採，故路口監視器畫面所顯示之顏色可能與實際
      顏色有誤差，自不能以店內監視器畫面與路口監視器畫面
      中所拍到被告褲子顏色不同，遽認本案並非被告所為。況
      且，店內監視器於畫面時間109年7月19日晚上10時27分許
      拍到店內物品遭竊，路口監視器旋即於同日晚上10時27分
      許，拍攝被告騎乘車牌號碼「888-JRB」號機車由勝利路
      往南即勝利二街方向行駛，由上開監視器畫面拍攝時間之
      密接性（按：店內與路口監視器畫面之時間或容有誤差，
      然可知被告確於案發時在案發地點附近），亦堪認店內監
      視器畫面所拍攝到之乙男確為被告無訛。是以，本案竊盜
      犯行係由被告所為，堪以認定。
　㈢被告雖辯稱其對案發過程毫無印象，然被告並無適用刑法第1
    9條第1、2項之情形：
　　1.經比對被告平日所騎乘車牌號碼000-000號機車與偵卷第5
      1頁上方照片中之機車，可知被告於案發時所騎乘之機車
      ，係將其母親名下893-JPR車號機車車牌，變造為「888-J
      RB」號，以阻斷警方追查；另本案案發時為109年7月間，
      天氣應屬炎熱，然被告卻穿著外套、長褲，衡情應係為遮
      掩其身體特徵。是以，由被告變造車牌號碼及穿著厚重衣
      著讓人難以辨識等情以觀，堪認被告應屬預謀犯案，則被
      告對於犯罪過程是否毫無辨識能力，已屬有疑。
　　2.況被告因另外2件竊盜案件（犯罪時間分別為109年5月29
      日、109年5月31日），經警方通知於109年6月29日、109
      年7月11日到派出所說明，被告當時即向警方供稱：我都
      忘記了，過程不清楚，可能當天我有吃FM2，吃了約8、9
      顆，還有吃一些其他的藥（見109偵27120影卷第33頁）；
      我有吃精神科開給我的藥，吃那個藥會讓我不記得事情，
      所以我才不知道行竊所得之4件商品現在置於何處等語（
      見109偵27927影卷第38頁），可知被告於本案案發前（按
      ：本案犯罪時間為109年7月19日）即已知悉過量服用精神
      科藥物可能產生之副作用，仍不違背其本意容任自己濫用
      藥物，則縱使被告所述其對案發過程毫無印象云云屬實，
      亦屬被告過失或故意行為所招致之結果，自無適用刑法第
      19條第1、2項之餘地。況且，本案先後送請衛生福利部草
      屯療養院、中國醫藥大學附設醫院進行精神鑑定，被告先
      是未依約到衛生福利部草屯療養院鑑定，並稱其不知道如
      何前往衛生福利部草屯療養院云云，經依其意願改送中國
      醫藥大學附設醫院後，又2次鑑定均未到，經中國醫藥大
      學附設醫院退回本案鑑定，自無從認定被告行為時有刑法
      第19條第1、2項之情形。
　㈣綜上所述，本案事證明確，被告犯行堪以認定，應依法論科
    。　　
三、論罪科刑：
　㈠核被告所為，係犯刑法第320條第1項之竊盜罪。
　㈡被告前因施用毒品案件，經本院107年度訴字第1211號判決處
    有期徒刑7月確定，於108年4月2日徒刑執行完畢，此有臺灣
    高等法院被告前案紀錄表附卷可稽，其於5年內故意再犯本
    案有期徒刑以上之罪，為累犯，經參酌其於上揭案件執行完
    畢後，再犯本案竊盜犯行，堪認被告對於刑罰反應力薄弱，
    且依其犯罪情節，並無應量處最低法定刑，否則有違罪刑相
    當原則，暨有因無法適用刑法第59條酌量減輕其刑之規定，
    致其人身自由遭受過苛侵害之情形，爰依刑法第47條第1項
    規定及大法官釋字第775號解釋意旨，加重其刑。
　㈢爰審酌被告有多項竊盜前案紀錄，仍未能記取教訓，恣意竊
    取他人財物，欠缺法治觀念及自我控制能力，所為實屬不該
    ，並考量其坦承犯行，然尚未與告訴人達成和解或賠償損害
    ，另參以其犯罪手段、竊得財物價值等情節，兼衡其智識程
    度、生活狀況（詳見本院卷第219頁）等一切情狀，量處如
    主文所示之刑，並諭知易科罰金之折算標準。
四、沒收：
　　按犯罪所得，屬於犯罪行為人者，沒收之；前2項之沒收，
    於全部或一部不能沒收或不宜執行沒收時，追徵其價額，刑
    法第38條之1第1項前段、第3項分別定有明文。查被告竊得
    之釣蝦桿2支，為被告竊盜犯行之犯罪所得，尚未發還被害
    人，亦查無過苛調節條款之適用，應依上揭規定宣告沒收，
    於全部或一部不能沒收或不宜執行沒收時，追徵其價額。
據上論斷，應依刑事訴訟法第299條第1項前段，刑法第320條第1
項、第47條第1項、第41條第1項前段、第38條之1第1項前段、第
3項，刑法施行法第1條之1第1項，判決如主文。
本案經檢察官劉俊杰提起公訴，檢察官郭逵、洪志明到庭執行職
務。
中　　華　　民　　國　 110　　年　　12　　月　　1 　　日
                  刑事第十四庭  法  官  田雅心
以上正本證明與原本無異。
如不服本判決應於收受送達後20日內向本院提出上訴書狀，並應
敘述具體理由；其未敘述上訴之理由者，應於上訴期間屆滿後20
日內向本院補提理由書（均須按他造當事人之人數附繕本）「切
勿逕送上級法院」。
告訴人或被害人如不服判決，應備理由具狀向檢察官請求上訴，
上訴期間之計算，以檢察官收受判決正本之日起算。
　　　                          書記官   王嘉麒
中　　華　　民　　國　　110 　年　　12　　月　　1 　　日
【附錄論罪科刑法條】
刑法第320條第1項
意圖為自己或第三人不法之所有，而竊取他人之動產者，為竊盜
罪，處5年以下有期徒刑、拘役或50萬元以下罰金。